---
title: "Information"
output: 
  html_document:
    toc: true
    toc_float:
      collapsed: false
      smooth_scroll: true
---



```{r setup, include=FALSE}
knitr::opts_chunk$set(echo = TRUE)
knitr::opts_knit$set(root.dir = "/home/scip-r/MP_monitoring")
suppressMessages(library(tidyverse)) 
suppressMessages(library(DBI))
suppressMessages(library(RMariaDB))
con_solution <- dbConnect(RMariaDB::MariaDB(), username = 'solution', password = 'Solution123!', dbname = 'solution', host = '192.168.195.55')

universe_criteria <- 
  read_csv("../00_data_updating/new_universe_criteria.csv", locale = locale(encoding = "CP949")) %>%
  distinct() %>% 
  # 23년 말 기준으로 새롭게 편입된 US 금 두 종목 존재. universe DB에 업데이트
  bind_rows(
    tribble( ~종목코드, ~종목명,~자산군_대,~자산군_중,~자산군_소,
             "US98149E3036", "SPDR GOLD MINISHARES TRUST" , "대체","원자재","금",  
             "US46436F1030", "ISHARES GOLD TRUST MICRO"   , "대체","원자재","금",
             "US46435U8532", "iShares Broad USD High Yield Corporate B", "채권","미국 채권","미국 하이일드채권",
             "KR7114460009", "ACE 국고채3년", "채권","한국 채권", "한국 3년국고채권",
             "KR7278540000", "KODEX MSCI Korea TR", "주식","한국 주식","한국 주식",
             "KR7114260003",	"KODEX 국고채3년","채권",	"한국 채권",	"한국 3년국고채권",
             "KR7133690008",	"TIGER 미국나스닥100","주식",	"미국 주식",	"미국 성장주",
             "KR7304940000",	"KODEX 미국나스닥100선물(H)","주식",	"미국 주식","미국 성장주",
             "KR7310960000",	"TIGER 200TR", "주식",	"한국 주식",	"한국 주식",
             "KR7367380003",	"ACE 미국나스닥100","주식",	"미국 주식",	"미국 성장주",
             "KR7468380001",	"KODEX iShares미국하이일드액티브", "채권",	"미국 채권",	"미국 하이일드채권",
             "KR7455030007",	"KODEX 미국달러SOFR금리액티브(합성)","채권",	"미국 채권",	"미국 채권",
             "US78462F1030",  "SPDR TRUST SERIES 1", "주식", "미국 주식", "미국 주식"
             
             
             
    )
  ) %>% filter(!(자산군_대 %in%c("유동성","07J48","07J49",NA) )) %>% 
  select(-자산군_중) %>% 
  arrange(자산군_대,종목코드)

asset_criteria <- universe_criteria %>% select(자산군_대, 자산군_소) %>% distinct()

MP_LTCMA_v2 <- tbl(con_solution,"sol_MP_released_inform") %>% 
  select(리밸런싱날짜 = Release_date, 펀드설명, ISIN, weight, 자산군_소, 경기국면) %>% 
  collect() %>% 
  mutate(리밸런싱날짜 = ymd(리밸런싱날짜))

MP_LTCMA_v2 <- MP_LTCMA_v2 %>% left_join(asset_criteria, by = '자산군_소') %>% select(리밸런싱날짜, 펀드설명, ISIN, weight, 자산군_대, 자산군_소)

MP_LTCMA_rebal_latest_regular <- MP_LTCMA_v2 %>%
  group_by(펀드설명) %>% 
  slice_max(order_by = 리밸런싱날짜) %>% 
  ungroup() 

MP_rebal_info <- tbl(con_solution,"sol_VP_rebalancing_inform") %>% select(리밸런싱날짜, 펀드설명) %>% collect()
  
MP_rebal_latest <- MP_rebal_info %>%
  group_by(펀드설명) %>% 
  slice_max(order_by = 리밸런싱날짜) %>% 
  ungroup() %>% 
  rename(최근리밸런싱일자 = 리밸런싱날짜) 

BM_weight_2 <- 
  MP_LTCMA_rebal_latest_regular %>%
  #left_join(universe_criteria %>% select(종목코드,자산군_대, 자산군_소) %>% distinct(), by = join_by(ISIN==종목코드)) %>%
  mutate(자산군 = if_else(자산군_대 == "대체", "주식", 자산군_대)) %>%
  group_by(리밸런싱날짜,펀드설명, 자산군) %>%
  reframe(weight = round(sum(weight),2) )  %>% 
  mutate(weight = if_else((펀드설명 =="MS GROWTH" & 자산군=="주식"),0.70,weight )) %>%
  mutate(weight = if_else((펀드설명 =="MS GROWTH" & 자산군=="채권"),0.30,weight )) %>%
  mutate(weight = if_else((펀드설명 =="Golden Growth" & 자산군=="주식"),0.60,weight )) %>%
  mutate(weight = if_else((펀드설명 =="Golden Growth" & 자산군=="채권"),0.40,weight )) %>%
  mutate(자산군 = case_when(
    자산군 == "주식" & str_detect(펀드설명, "ACE") ~ "M1WD Index",
    자산군 == "주식" ~ "M2WD Index",
    자산군 == "채권" & 펀드설명 %in% c("MS GROWTH", "MS STABLE","Golden Growth") ~ "KST0000T Index",#"KIS 종합 총수익지수",
    자산군 == "채권" & str_detect(펀드설명, "ACE") ~ "KIS 종합채권 AA-이상 총수익지수",
    자산군 == "채권" ~ "LEGATRUU Index",
    TRUE ~ 자산군
  )) %>% 
  rename(ISIN= 자산군)

BM_weight_2 <- BM_weight_2 %>% 
  pivot_wider(id_cols = c(리밸런싱날짜,펀드설명),names_from = ISIN,values_from = weight) %>% 
  mutate(across(.cols = everything(),.fns = ~replace_na(.x,0)))

BM_weight_2 <- MP_rebal_latest %>% left_join(BM_weight_2, by = '펀드설명') %>% select(-리밸런싱날짜)

BM_weight_BF <- BM_weight_2 %>% filter(펀드설명 %in% c("MS GROWTH", "MS STABLE","Golden Growth")) %>% select(where(~ !all(. == 0)))
BM_weight_ACETDF <- BM_weight_2 %>% filter(str_detect(펀드설명, "ACE")) %>% select(where(~ !all(. == 0)))
BM_weight_ETFFocus <- BM_weight_2 %>% filter(!(펀드설명 %in% c("MS GROWTH", "MS STABLE","Golden Growth")) & !str_detect(펀드설명, "ACE")) %>% select(where(~ !all(. == 0)))

```
## 펀드 모니터링

### 모니터링 목적

									
1. 솔루션본부에서 운용하는 공모펀드 및 상장지수펀드의 Performance, Risk, Position을 일간으로 모니터링하여 운용에 활용하기 위함	
2. 모니터링 대상 펀드의 AP, VP, MP, BM을 각각 모니터링함으로써, 시장(BM) 대비 펀드(AP)의 성과(AP-BM)를 투자전략에 의한 성과(VP-BM)와 매니저에 의한 성과(AP-VP)로 분해하여 분석할 수 있도록 함	

$$ \underbrace{\mathrm{AP}-\mathrm{BM}}_{\textstyle\mathrm{시장대비성과}}=\underbrace{\mathrm{AP}-\mathrm{VP}}_{\textstyle\mathrm{매니저성과}}+\underbrace{\mathrm{VP}-\mathrm{BM}}_{\textstyle\mathrm{투자전략성과}}.  $$

### 모니터링 대상 펀드 및 BM 산출 식

솔루션본부 주력 공모펀드 **Balanced Funds (BF)**와 **TDF알아서ETF포커스** 및 ETF **ACE TDF**를 대상으로 모니터링한다.
펀드의 BM 산출식은 공통적으로 다음 식을 만족한다(단, BF는 별도 지정).
$$ \mathrm{BM} = \mathrm{(주식\!+\!대체자산\,비중)}\times\mathrm{주가지수}+\mathrm{(채권자산\,비중)}\times\mathrm{채권지수}. $$
주가지수 및 채권지수는 펀드의 종류별로 상이하다. MP의 자산군 비중이 업데이트될 때마다 BM 또한 위 식에 맞게 업데이트된다.
아래 표의 숫자들은 각 펀드별 해당 BM 주가지수 및 채권지수의 비중을 소수점 두 번째 자리까지 반올림한 값이다.

1. **Balanced Funds**
    - 주가지수: MSCI ACWI Gross Total Return Index$(t-1)$ * USDKRW$(t)$ (Ticker: M2WD Index) 
    - 채권지수: KIS 종합채권 총수익지수 (Ticker: KST0000T Index)

```{r,echo=FALSE,message=FALSE}
BM_weight_BF %>% knitr::kable()
```

2. **TDF알아서ETF포커스**
    - 주가지수: MSCI ACWI Gross Total Return Index$(t-1)$ * USDKRW$(t)$ (Ticker: M2WD Index)
    - 채권지수: Barclays Global Aggregate Bond Total Return Index$(t-1)$ (Ticker: LEGATRUU Index)

```{r,echo=FALSE,message=FALSE}
BM_weight_ETFFocus %>% knitr::kable()
```

2. **ACE TDF**
    - 주가지수: MSCI ACWI Net Total Return Index$(t-1)$ * USDKRW$(t)$ (Ticker: M1WD Index)
    - 채권지수: KIS 종합채권 AA-이상 총수익지수

```{r,echo=FALSE,message=FALSE}
BM_weight_ACETDF %>% knitr::kable()
```

## 평가지표 정의 및 산출식

### 데이터 출처

1. AP, VP의 경우 <code>BOS8183</code>을 통해 기준가를 불러와 계산한다.
2. MP, BM의 경우 Bloomberg, Factset을 통해 구성종목의 일별 종가를 불러와 수익률을 계산한다.
3. 그 외 세부 고려사항:
    i. 해외 자산은 $t-1$ 거래일 종가를 사용한다
    ii. 해외 자산도 한국 휴장일을 반영. 즉, 한국 휴장일에 해당 종목의 종가 정보가 있더라도, 한국 휴장일 직전거래일에 사용했던 종가를 lagging 하여 기준가를 계산한다.
    iii. USD/KRW는 기준일자 종가를 사용한다.

### Performance & Risk {.tabset .tabset-fade}

#### 수익률

**기간 수익률(Return) : ** 

 $$ \text{Return} = \frac{\text{기준일자 수정기준가}}{\text{조회기간 시작일 수정기준가}} - 1 $$ 

**연환산 수익률(Annualized Return) : ** 

선택된 조회 기간의 수익률, 총 일수를 사용하여 연환산 수익률을
계산한다.  

$$ \text{Annualized Return} =
\big(1+\text{기간수익률}\big)^{\dfrac{365}{\text{선택된 기간의 총 일수}}}-1 $$ 

#### 변동성


**연환산 변동성(Annualized Volatility) : **  

선택된 조회 기간 중, 기준일자의 요일을 필터링하여 주별 수익률을 계산한 뒤 표준편차을 구하여 연환산한다. 예를 들어, 선택된 기준일자가 금요일이고 YTD 변동성이라면, 해당년도 금요일의 수정기준가만 필터링하고 주별 수익률을 계산하여 표준편차을 구하고 $\sqrt{52}$를 곱한다.


$$ \text{Annualized Volatility} = \sigma(\text{주별 수익률}) \times \sqrt{52} $$ 


#### Return-to-Risk



**Return-to-Risk (Risk-Adjusted Return) : **

$$ \text{Return-to-Risk} = \frac{\text{Annualized Return}}{\text{Annualized Volatility}} $$

#### 추적오차



**추적오차(Tracking Error) : ** 

$$ \text{Tracking Error} = \sigma(\text{주별수익률}_{\text{Portfolio}} - \text{주별수익률}_{\text{BM}})\times\sqrt{52} $$ 



#### 정보비율

**정보비율(Information Ratio) : **
추적오차 대비 초과 수익률을 측정하는 지표

$$ \text{Information Ratio} = \frac{\text{Annualized Return}_{\text{Portfolio}} - \text{Annualized Return}_{\text{BM}}}{\text{Tracking Error}} $$ 

#### 샤프비율

**샤프비율(Sharpe Ratio) : ** 
위험 대비 초과 수익률을 측정하는 지표

$$ \text{Sharpe Ratio} = \frac{\text{Annualized Return} - \text{무위험 수익률}}{\text{Annualized Volatility}} $$ 
이때 무위험 수익률은 연 2.25%를 사용

### Position {.tabset .tabset-fade}

#### 자산군 비중

**AP, VP : **

자산군 분류에 따른 각 자산의 비중은 기준일자 기준 순자산, 시가평가액을 사용하여 계산한다.

$$순자산비중 = \frac{\text{시가평가액}}{\text{순자산}} $$

**MP : **

기준일자를 기준으로 가장 최근에 리밸런싱 된 비중을 나타낸다.



#### 자산군 분류표

```{r,echo=FALSE,message=FALSE}



knitr::kable(universe_criteria)

dbDisconnect(con_solution)

```


#### 괴리율

포트폴리오 $P_1, P_2$에 대하여 괴리율을 구하는 과정은 다음과 같다.

1. **자산군 대분류**  
**주식 및 대체에 대해서 계산**  
    i. 포트폴리오 $P_1, P_2$ 에 대해서 <code>주식 + 대체</code> 의 전체 비중합 $\big(W^{P_1},W^{P_2}\big)$을 각각 계산한다.
    ii. 두 비중합의 차를 구한다.
    $$\text{괴리율}(P_1\text{&}P_2\text{,주식+대체 대분류})= \lvert W^{P_1}-W^{P_2}\rvert $$

2. **자산군 소분류**  
**주식 및 대체에 대해서 계산**  
    i. 포트폴리오 $P_1, P_2$에 포함된 자산군 소분류의 unique 한 종류의 개수를 $k$ 라고 하자.
    ii. 포트폴리오를 구성하고 있는 개별 자산군의 순자산비중은 $W_i, \quad{i=1,\dots,k}$ 이다.
    iii. 개별 자산군의 순자산비중을 주식, 대체자산을 전부 합한 순자산비중으로 normalize한다.
    $$W_{i}^{'} = \frac{W_i}{\sum_{i=1}^k W_i} , \quad i=1,\dots,k$$
    iv. 개별 자산군마다 normalize된 비중의 차이를 각각 계산한 후, 최댓값을 구한다.
    $$\text{괴리율N.}(P_1\text{&}P_2\text{,주식+대체 소분류})=\max_{1 \leq i \leq k}\{\lvert W_i^{'P_1}-W_i^{'P_2} \rvert\}$$

  
#### 복제율(주식 + 대체)

포트폴리오 $P_1, P_2$에 대하여 복제율을 구하는 과정은 다음과 같다.

1. **자산군 대분류**  
    i. 포트폴리오 $P_1, P_2$를 <code>주식 + 대체</code> 와 <code>채권</code> 2가지 자산군으로 구분한다.
    ii. 포트폴리오를 구성하고 있는 <code>주식 + 대체</code> 와 <code>채권</code>의 순자산비중은 각각 $W_i, \quad{i=1,2}$ 이다. 
    iii. $P_1, P_2$ 자산군의 비중을 비교했을 때, 작은 값들을 합하여 복제율을 계산한다.
    $$\text{복제율}(P_1\text{&}P_2\text{,주식+대체 & 채권 대분류})=\sum_{i=1}^2\min\big(W^{P_1}_i,W^{P_2}_i\big)$$
  
2. **자산군 소분류**  
    i. 포트폴리오 $P_1, P_2$에 포함된 자산군 소분류의 unique 한 종류의 개수를 $k$개 라고 하자.
    ii. 포트폴리오를 구성하고 있는 개별 자산군의 순자산비중은 $W_i, \quad i=1,\ldots,k$ 이다.
    iii. 개별 자산군의 순자산비중을 주식, 대체자산을 전부 합한 순자산비중으로 normalize한다.
    $$W'_{i} = \frac{W_i}{\sum_{i=1}^k W_i} , \quad i=1,\dots,k$$
    iv. Normalize된 비중을 비교했을 때, 작은 값들을 합하여 복제율을 계산한다.
    $$ \text{복제율N.}(P_1\text{&}P_2\text{,주식+대체 소분류})=\sum_{i=1}^k\min\big(W_i^{P_1},W_i^{P_2}\big) $$

#### 복제율(채권)

<p>자산군 소분류별로 다음과 같이 지정된 종목의 일별 듀레이션을 사용한다. 해외 채권의 경우 <span class="math inline">\(t-1\)</span> 기준
듀레이션 값을 사용한다.</p>
<table>
<colgroup>
<col width="20%" />
<col width="60%" />
<col width="20%" />
</colgroup>
<thead>
<tr class="header">
<th align="left">자산군 소</th>
<th align="left">종목명</th>
<th align="left">값</th>
</tr>
</thead>
<tbody>
<tr class="odd">
<td align="left">한국 종합채권</td>
<td align="left"><a href="https://www.aceetf.co.kr/fund/K55101D34156" target="_blank">ACE
종합채권(AA-이상)KIS액티브</a></td>
<td align="left">듀레이션</td>
</tr>
<tr class="even">
<td align="left">한국 중장기국공채권</td>
<td align="left"><a href="https://www.aceetf.co.kr/fund/K55101BQ9602" target="_blank">ACE
중장기국공채액티브</a></td>
<td align="left">듀레이션</td>
</tr>
<tr class="odd">
<td align="left">한국 3년국고채권</td>
<td align="left"><a href="https://www.aceetf.co.kr/fund/KR5101148215" target="_blank">ACE
국고채3년</a></td>
<td align="left">듀레이션</td>
</tr>
<tr class="even">
<td align="left">한국 10년국고채권</td>
<td align="left"><a href="https://www.aceetf.co.kr/fund/K55101D95314" target="_blank">ACE
국고채10년</a></td>
<td align="left">듀레이션</td>
</tr>
<tr class="odd">
<td align="left">미국 하이일드채권</td>
<td align="left"><a href="https://www.ishares.com/us/products/291299/" target="_blank">iShares
Broad USD High Yield Corporate Bond ETF</a></td>
<td align="left">Effective Duration</td>
</tr>
<tr class="even">
<td align="left">미국 물가채</td>
<td align="left"><a href="https://www.ishares.com/us/products/239467/ishares-tips-bond-etf" target="_blank">iShares
TIPS Bond ETF</a></td>
<td align="left">Effective Duration</td>
</tr>
</tbody>
</table>

<h5><strong>펀드듀레이션</strong></h5>
<ol style="list-style-type: decimal">
<li><p>포트폴리오 구성 종목 중 채권인 것의 unique 한 자산군 소분류의
개수를 <span class="math inline">\(k\)</span> 라고 하자.</p></li>
<li><p>포트폴리오를 구성하고 있는 개별 자산군 소분류기준의 순자산비중은
<span class="math inline">\(W_i, \quad{i=1,\dots,k}\)</span>
이다.</p></li>
<li><p>포트폴리오를 구성하고 있는 개별 자산군 소분류별로 지정된 Ticker의
듀레이션은 <span class="math inline">\(d_i,
\quad{i=1,\dots,k}\)</span>이다.</p></li>
</ol>
<p><span class="math display">\[\text{펀드듀레이션}=\sum_{i=1}^k d_i
W_i\]</span></p>


<h5><strong>채권듀레이션</strong></h5>
<ol style="list-style-type: decimal">
<li><p>포트폴리오 구성 종목 중 채권인 것의 unique 한 자산군 소분류의
개수를 <span class="math inline">\(k\)</span>개 라고 하자.</p></li>
<li><p>포트폴리오를 구성하고 있는 개별 자산군 소분류기준의 순자산비중은
<span class="math inline">\(W_i, \quad{i=1,\dots,k}\)</span>
이다.</p></li>
<li><p>포트폴리오를 구성하고 있는 개별 자산군 소분류별로 지정된 Ticker의
듀레이션은 <span class="math inline">\(d_i,
\quad{i=1,\dots,k}\)</span> 이다.</p></li>
</ol>
<p><span class="math display">\[\text{채권듀레이션}=\frac{\sum_{i=1}^k
d_i W_i}{\sum_{i=1}^k W_i}\]</span></p>

<h5><strong>듀레이션 복제율</strong></h5>
<p>듀레이션의 종류는 위와 같이 <code>펀드듀레이션</code>,
<code>채권듀레이션</code> 으로 구별된다.</p>
<ul>
<li><p><code>펀드듀레이션</code>은 전체 포트폴리오 중 채권의 비중 및 보유 채권의 듀레이션 수준을 나타낸다. 펀드듀레이션 복제율이 100%보다 작다는 것은
포트폴리오에서 차지하고 있는 채권의 비중 자체가 작거나, 비교 포트폴리오
대비 듀레이션이 짧은 채권을 더 보유하고 있음을 의미한다.</p></li>
<li><p><code>채권듀레이션</code>은 채권의 전체 비중합으로 나눈 값이기
때문에, 채권끼리의 가중평균 듀레이션을 의미한다.</p></li>
</ul>
<p>포트폴리오 <span class="math inline">\(P_1, P_2\)</span> 에 대해
듀레이션 복제율은 다음과 같다.</p>
<p><span class="math display">\[\text{듀레이션 종류}(P_1/P_2)=\frac{\text{듀레이션 종류}_{P_1}}{\text{듀레이션
종류}_{P_2}}\]</span></p>




